# 求助陈版：建筑业工程抵账房的会计处理。房地产企业取得工程抵账房的会计处理。

提问人：csse235 时间：2023-02-22 13:40:33
企业应收账款收不回来，债务人用房产抵债。
1.在不过户的情况，假设风险报酬转移，债权人应当确认资产，应在哪个科目核算？后续是否计提折旧？
2.如果过户的情况下，房地产企业是作为存货还是固定资产核算？

回答人：chenyiwei
是否过户并不是确定会计处理方法的主要依据。关键是证明控制权的归属，即是否有权决定将抵账房“按什么价格，在什么时候卖给谁”，并由此享有或承担相关的利益和损失。
如果债权人已取得了对抵账房的控制权（不论是否过户），其意图是转售，则列入其他流动/非流动资产，不需要计提折旧；如果其意图是自用或者出租，则列入固定资产或者投资性房地产，后续按适用的会计准则进行后续计量。